【裁判字號】    97,易,901
【裁判日期】    971209
【裁判案由】    竊盜
【裁判全文】
臺灣苗栗地方法院刑事判決               97年度易字第901號
公  訴  人  臺灣苗栗地方法院檢察署檢察官
被      告  甲○○
上列被告因竊盜案件，經檢察官提起公訴（97年度偵字第3963號
），被告於本院審理時就被訴事實為有罪之陳述，經本院裁定依
簡式審判程序審理，判決如下：
    主    文
甲○○犯攜帶兇器竊盜罪，累犯，處有期徒刑捌月。
    事    實
一、甲○○曾於民國94年間因收受贓物案件，經本院以94年度苗
    簡字第941 號判決判處有期徒刑3 月確定；又因故買贓物、
    竊盜案件，經本院以95年度易字第107 號判決分別判處有期
    徒刑4 月、1 年2 月確定，上開案件嗣因符合中華民國96年
    罪犯減刑條例之規定，經本院以96年度聲減字第934 號裁定
    減刑並定其應執行刑為有期徒刑10月確定，甫於97年6 月22
    日縮刑期滿執行完畢。詎甲○○猶不知悔改，於97年7 月27
    日上午8 時30分許，行經苗栗縣苗栗市○○路79號，見乙○
    ○所有之車牌號碼ILD-095 號重型機車停於該處無人看管，
    竟意圖為自己不法之所有，持客觀上足以對人之生命、身體
    、安全造成危險性，可供作兇器使用之T 型把手鑽1 支，撬
    開該機車之鑰匙鎖後，竊取該機車作為代步之用。嗣於97年
    7 月29日下午5 時30分許，甲○○騎乘前開機車行經新竹縣
    北埔鄉○○村○○路埔尾橋上時，為巡邏員警發覺有異而攔
    檢，始查獲上情，並扣得行竊用之T 型把手鑽1 支。
二、案經新竹縣政府警察局竹東分局報請臺灣新竹地方法院檢察
    署呈請臺灣高等法院檢察署核轉臺灣苗栗地方法院檢察署檢
    察官偵查起訴。
    理    由
一、按簡式審判程序之證據調查，不受第159 條第1 項之限制，
    刑事訴訟法第273 條之2 定有明文，是依上開規定，於行簡
    式審判程序之案件，被告以外之人於審判外之陳述，除有其
    他不得作為證據之法定事由外，應認具有證據能力。查本案
    被害人乙○○於警詢時、偵查中所為陳述，雖係被告以外之
    人於審判外之陳述，惟因本案採行簡式審判程序，復無其他
    不得作為證據之法定事由，揆諸首揭說明，均應認具有證據
    能力，合先敘明。
二、上開事實，業據被告甲○○於偵查中及本院審理時坦承不諱
    ，核與證人即被害人乙○○於警詢、偵查中證述之情節相符
    ，復有苗栗縣警察局車輛協尋電腦輸入單、新竹縣政府警察
    局車輛尋獲電腦輸入單、贓物認領保管單各1 份、失竊及作
    案用工具等照片共7 張在卷可稽。足認被告上開自白與事實
    相符，堪以採信。從而，本件事證明確，被告加重竊盜犯行
    ，洵堪認定，應依法論科。
三、按刑法第321 條第1 項第3 款之攜帶兇器竊盜罪，係以行為
    人攜帶兇器竊盜為其加重條件，此所謂兇器，其種類並無限
    制，凡客觀上足對人之生命、身體、安全構成威脅，具有危
    險性之兇器均屬之，且祇須行竊時攜帶此種具有危險性之兇
    器為已足，並不以攜帶之初有行兇之意圖為必要（最高法院
    79年臺上字第5253號判例可資參照）。查被告甲○○持以行
    竊所用之T 型把手鑽，係金屬製品，質地堅硬，前端尖銳，
    若持之攻擊人體，顯足以對人體造成傷害而具有危險性，堪
    認屬兇器無誤。是核被告甲○○所為，係犯刑法第321 條第
    1 項第3 款之攜帶兇器竊盜罪。又被告前有如犯罪事實欄所
    載之曾受有期徒刑執行完畢之前科，此有臺灣苗栗地方法院
    檢察署刑案資料查註紀錄表及臺灣高等法院被告前案紀錄表
    各1 份在卷足憑，其於5 年以內故意再犯本件有期徒刑以上
    之罪，為累犯，應依刑法第47條第1 項之規定，加重其刑。
    爰審酌被告前已有多次竊盜前科，仍不知悔悟，不思以正當
    方式取得財物，竟貪圖私慾，恣意侵害他人財產權，並以攜
    帶兇器之方式為之，對社會治安危害非微，行為殊無可取，
    惟念其犯罪後坦承犯行，被害人已取回失竊財物，犯罪所生
    之損害尚非鉅大，及其犯罪之動機、目的、手段暨參酌檢察
    官具體求刑之範圍等一切情狀，量處如主文所示之刑，以資
    懲儆。至於被告行竊所用之T 型把手鑽1 支，雖為犯罪所用
    之物，然非被告所有，業據被告供承明確（見本院卷第44頁
    ），故不予宣告沒收，附此敘明。
據上論斷，應依刑事訴訟法第284 條之1 、第273 條之1 第1 項
、第299 條第1 項前段，刑法第321 條第1 項第3 款、第47條第
1 項，判決如主文。
本案經檢察官黃俊鳴到庭執行職務。
中    華    民    國    97    年    12    月     9    日
                  刑事第三庭    法  官  林佩儒
以上正本證明與原本無異。
如不服本判決，應於判決送達後10日內，向本院提出上訴狀（應
抄附繕本）。
其未敘述上訴理由者，應於上訴期間屆滿後20日內補提理由書狀
於本院，上訴於臺灣高等法院臺中分院。
告訴人或被害人如對於本判決不服者，應具備理由請求檢察官上
訴，其上訴期間之計算係以檢察官收受判決正本日期為準。
                                書記官  陳玲君
中    華    民    國    97    年    12    月     9   日
附錄本案論罪科刑法條：
中華民國刑法第321條
犯竊盜罪而有下列情形之一者，處6 月以上、5 年以下有期徒刑
：
一、於夜間侵入住宅或有人居住之建築物、船艦或隱匿其內而犯
    之者。
二、毀越門扇、牆垣或其他安全設備而犯之者。
三、攜帶兇器而犯之者。
四、結夥三人以上而犯之者。
五、乘火災、水災或其他災害之際而犯之者。
六、在車站或埠頭而犯之者。
前項之未遂犯罰之。


司法院資訊處製作；財團法人民間司法改革基金會備份。
